臺灣高等法院刑事判決　　　　　　　　96年度交上易字第24號
上　訴　人　臺灣臺北地方法院檢察署檢察官
被　　　告　甲○○
上列上訴人因公共危險案件，不服臺灣臺北地方法院95年度交易
字第862號，中華民國95年12月29日第一審判決（起訴案號：臺
灣臺北地方法院檢察署95年度偵字第21718號），提起上訴，本
院判決如下：
    主  文
上訴駁回。
    事  實
一、甲○○於民國95年9月18日下午4時許，在臺北市○○區○○
    路與客戶飲酒，於飲酒後，已達不能安全駕駛動力交通工具
    之程度，仍於同日下午6時10分許，駕駛其所有車號0359-FK
    號自用小客貨車，自臺北市○○○○道上國道三號高速公路
    欲返回臺北縣深坑鄉住處，嗣於同日下午6 時43分，行經國
    道三號高速公路南向18公里處（臺北市○○區路段）時，因
    不勝酒力，停靠路肩清洗嘔吐物，為警盤查，並施以酒精濃
    度測試，測量得其呼氣之酒精濃度高達每公升0.93毫克（0.
    93MG/L），始悉上情。
二、案經內政部警政署國道公路警察局移送臺灣臺北地方法院檢
    察署檢察官偵查後聲請簡易判決處刑，經臺灣臺北地方法院
    依簡式審判程序審理。
    理  由
一、訊據被告甲○○對於上開服用酒類，不能安全駕駛動力交通
    工具而駕駛之犯罪事實，於警詢、原審及本院審理時坦承不
    諱，並有酒後駕車涉嫌公共危險罪簡易表格、刑法第185 條
    之3案件測試觀察紀錄表、酒精濃度測試紙、汽車駕駛人酒
    後生理協調平衡檢測紀錄表、舉發違反道路交通管理處罰事
    件通知單附卷可稽（分別見偵卷第10、11至14頁）。按酒精
    對人體具有一定之影響程度，人體若血中酒精濃度達每毫升
    50毫克（換算成呼氣酒精濃度為每公升0.25毫克）時，將有
    輕度協調功能降低之症狀；血中酒精濃度達每毫升1百毫克
    （換算成呼氣酒精濃度為每公升0.5毫克）時，會有反應較
    慢、感覺降低及影響駕駛之輕到中度酒精中毒症狀；血中酒
    精濃度達每毫升150毫克（換算成呼氣酒精濃度為每公升
    0.75毫克）時，將使思考及個性行為改變；倘血中酒精濃度
    達每毫升200毫克（換算成呼氣酒精濃度為每公升1.0毫克）
    時，則有步態不穩、噁心嘔吐、精神混惑不清晰之中度酒精
    中毒症狀，此有行政院國軍退除役官兵輔導委員會臺北榮民
    總醫院88年8月5日（88）北總內字第26868號及附件資料在
    卷可考（見一審卷）。查被告為警查獲後，經檢測其呼氣酒
    精濃度高達每毫升0.93毫克，顯已足以產生使思考及個性行
    為改變之接近中度酒精中毒症狀，參以前開警方對其觀察製
    作之測試觀察紀錄表所載，被告當時在駕駛過程有於外側車
    道左右偏行，且有嘔吐等情事，足見被告服用酒類後，當時
    已達不能安全駕駛動力交通工具之程度甚明。是本件事證明
    確，被告犯行堪予認定，應依法論科。
二、核被告所為，係犯刑法第185條之3服用酒類，不能安全駕駛
    動力交通工具而駕駛罪。原審援引刑法第185條之3、第42條
    第3項、刑法施行法第1條之1等規定，審酌被告服用酒類之
    數量、呼氣之酒精濃度、所駕車輛種類、行駛距離、所生危
    害、其犯罪之目的、動機、手段、犯後始終坦承犯行之態度
    等一切情狀，量處罰金新臺幣伍萬元，如易服勞役，以新臺
    幣壹仟元折算壹日，經核其認事用法法均無不合，量刑亦稱
    妥適，本件公訴人之上訴意旨，徒以被告係在國道三號公路
    上，停靠路肩上清洗嘔吐物時，為警查獲，情節非輕，原審
    處以新台幣五萬元罰金，尚嫌過輕為由，上訴請求重處，然
    查，原審就被告已審酌被告服用酒類之數量、呼氣之酒精濃
    度、所駕車輛種類、行駛距離、所生危害、其犯罪之目的、
    動機、手段、犯後始終坦承犯行之態度等一切情狀，量處如
    上所示之刑，經核並無量刑過輕之情形，是公訴人之上訴，
    難認為有理由，應予駁回。
據上論斷，應依刑事訴訟法第368條，判決如主文。
本案經檢察官李良忠到庭執行職務。
中　　華　　民　　國　　96　　年　　2 　　月　　27　　日
                  刑事第三庭審判長法  官  許國宏
                                  法  官  楊貴志
                                  法  官  許增男
以上正本證明與原本無異。
不得上訴。
                                  書記官  葉金發
中　　華　　民　　國　　96　　年　　2 　　月　　27　　日
附錄：本案論罪科刑法條全文
刑法第185條之3：
服用毒品、麻醉藥品、酒類或其他相類之物，不能安全駕駛動力
交通工具而駕駛者，處1年以下有期徒刑、拘役或3萬元以下罰金
。
